【裁判字號】    89,上訴,912
【裁判日期】    900130
【裁判案由】    貪污治罪條例等
【裁判全文】
臺灣高等法院臺中分院刑事判決              民國八十九年度上訴字第九一二號
    上  訴  人  台灣台中地方法院檢察署檢察官
    被      告  丁○○
    選任辯護人  洪崇欽  律師
    被      告  戊○○
    指定辯護人  本院公設辯護人  己○○
    被      告  庚○○
    選任辯護人  邢俊文
右上訴人因被告等貪污治罪條例等案件，不服臺灣臺中地方法院八十九年三月卅日第
一審判決（八十八年訴字第二二五○號，起訴案號：八十八年偵字第○九三四六號、
一九一五三號），提起上訴，本院判決如左：
    主      文
上訴駁回。
    理      由
一、本案經本院審理結果，認第一審判決，以被告丁○○、戊○○、庚○○三人犯罪
    均屬不能證明，諭知無罪，並無不合，應予維持，爰引用第一審判決書記載之證
    據及理由（如附件）。
二、檢察官上訴意旨：被告丁○○於調查局訊問時稱伊與被告戊○○至現場勘查發現
    該址已搭建完成一棟二層鐵架違章建築，該違章建築於八十年三月完工，另戊○○亦承其父林阿塗所有坐落豐原市○○段二三二地號土地一棟鐵架臨時建築物，
    因都市○○道路開闢工程，必須於八十年九月前自行無償拆除，故乃先於七十九
    年十二月間在博愛段一七六地號土地建築一棟二層鋼架違章建築，故本案之房屋
    係在八十年三月即完工，原審認博愛段一七六地號在八十年六月前並無建物而為
    被告等無罪之判決，難認允當等情。
三、經查被告丁○○、戊○○、庚○○始終堅詞否認有公訴人所指圖利及偽造文書等
    犯行。次查八十年六月間被告丁○○至現場勘驗時，系爭博愛段一七六號土地，
    除種植果樹蔬菜外，確屬空地，並無建物，已據本件告發人乙○○於其告發狀及
    台中縣調查站作證時，載述明確（見八十八年偵字第九三四六號七頁反面、八十
    八年偵字第一九一五三號廿八、廿九、卅頁）。按告發人之告發係以使被告受刑
    事訴追為目的，應無可能故為有利被告之不實陳述，而被告丁○○、戊○○於台
    中縣調查站訊問時，固曾一度供稱該違章建築於八十年三月間已完工云云，惟其
    後即否認該項供詞屬實，辯稱：因勘驗現場距離調查站之訊問，已相去七、八年
    （按勘驗時間為八十年六月調查站之訊問則為八十八年五月），限於記憶，原已
    模糊不清，又在調查站人員叫其配合下，始作該不實陳述等情。縱然被告等在調
    查站確有該項非出於不正方法之自白，惟既查無輔強證據，足認其自白與事實相
    符，依法亦不得據為有罪判決之唯一證據。是上訴意旨，仍執被告等在調查局之
    該項自白，為其等犯罪之唯一證據，自非可取，上訴難認有理由，應予駁回。
四、被告辯護人指：本件原審判決書正本送達檢察官收受日期為八十九年四月十九日
    ，其法定上訴期間十日之末日應為八十九年四月廿九日，惟檢察官遲至同年五
    月一日始提起上訴，分別有該項送達證書及臺灣臺中地方法院檢察署檢送上訴之
    甲○茂厚（八九）請上○○○一五一字第二七七六號函各一紙可稽，因認上訴逾
    期，請求程序上予以駁回。但查八十九年四月廿九日為星期六，且非週休二日之
    假日，下午各機關均休息不辦公，卅日為星期日，於扣除一日半後，算至同年五
    月一日上午，上訴期間始行屆滿，而本件檢察署係於五月一日上午卷送上訴於原
    審法院，此有原審法院收發室章戳可考（見本院卷八頁），核未逾十日之不變期
    間，附此敘明。又被告庚○○經本院合法傳喚，無正當理由不到庭，爰不待其陳
    述逕行判決。
五、據上論斷，刑事訴訟法第三百七十一條、第三百七十三條、第三百六十八條，判
    決如主文。
本案經檢察官丙○○到庭執行職務。
中      華      民      國    九  十      年     一       月    卅      日
                              臺灣高等法院臺中分院刑事第二庭
                                    審判長法  官  羅  禮  政
                                          法  官  蔡  聰  明
                                          法  官  陳  欣  安
右正本證明與原本無異。
檢察官得上訴。
如不服本判決應於收受送達後十日內向本院提出上訴書狀，其未敘述上訴之理由者並
得於提起上訴後十日內向本院補提理由書（均須按他造當事人之人數附繕本）。
                        書記官    錫  彬
中      華      民      國    九  十      年     一       月   卅一     日
                                                                        Ｋ


司法院資訊處製作；財團法人民間司法改革基金會備份。
